# 总额法净额法

提问人：zhs7403 时间：2020-02-04 20:38:07
a公司与B公司签订了《付费展示合作协议》，公司作为b手机的广告代理商，代理其手机端平台广告投放业务，广告主与公司签订广告投放协议。
a公司与b及客户的协议中主要约定条款如下：
（ 1 ）广告位定价采用b平台公开竞价的模式，公司无定价权，该价格透明，广告主可以获取该价格并以该价格与公司签订广告投放合同，由于无差价，故公司的盈利来源为b的返点。
（ 2 ）广告投放的内容由广告主提供或者由公司提供但投放前需取得广告主的认可。
（ 3 ）公司与b的结算方式为先付费，再消费，消费模式一般为CPT（按时长）、CPC（按消费）等模式；公司与广告主的结算方式为后付费，即广告主推广结束后付款，故公司存在信用风险。公司一般垫资周期为1-3个月，截止目前尚未坏账发生。
（ 4 ）公司的业务模式为，先获取广告主的需求及投放金额，确定后公司向b平台充值并消耗，若投放达不到效果，客户可提前终止，公司充值的余额可以自b平台退还，仅就消耗的金额进行结算。公司该业务的垫资不存在违约风险。
a应采取总额还是净额法？

回答人：chenyiwei
建议按净额法确认收入和成本。A是典型的代理人，仅就所提供的代理服务获取返点收益，且“若投放达不到效果，客户可提前终止，公司充值的余额可以自b平台退还，仅就消耗的金额进行结算。公司该业务的垫资不存在违约风险”。